【裁判字號】    90,易,42
【裁判日期】    900223
【裁判案由】    妨害名譽
【裁判全文】
臺灣嘉義地方法院刑事判決                              九十年度易字第四二號
    公  訴  人  臺灣嘉義地方法院檢察署檢察官
    被      告  丙○○
                丁  ○
右列被告等因妨害名譽案件，經檢察官提起公訴 (八十九年度偵字第六九一八號），
本院判決如左：
    主  文
丙○○、丁○共同意圖散布於眾，而指摘足以毀損他人名譽之事，各處有期徒刑貳月
，如易科罰金，均以參佰元折算壹日。
    事  實
一、丙○○與丁○係夫妻關係，其二人與乙○○前因民事損害賠償事件涉訟於法院，
    案經台灣高等法院台南分院民事庭於民國八十九年七月四日下午開庭審理時，丙
    ○○竟與丁○基於共同犯意之聯絡，意圖散布於眾，在臺灣高等法院臺南分院民
    事庭法庭內，當場以台語共同指摘：乙○○收（偷）人家的內衣褲二大袋等語，
    足以毀損乙○○之名譽。
二、案經乙○○訴由臺灣嘉義地方法院檢察署檢察官偵查起訴。
    理  由
一、訊據被告丙○○與丁○均矢口否認有何不法犯嫌，辯稱：伊等沒有說乙○○收人
    家的內衣褲二大袋云云。惟查，右揭犯罪事實，業據告訴人乙○○指訴綦詳，核
    與證人甲○○○分別於檢察官偵訊及本院審理時之結證情節相符；又證人李蘇彩
    玉確於前開民事事件審理時，在法庭內旁聽席旁聽之事實，為被告二人供明在卷
    ，倘被告二人並未指摘前開情詞，證人李蘇彩玉豈有甘冒偽證罪追訴而為不實陳
    述之理，足見被告二人所辯，顯係事後卸責之詞，不足採信。本案事證已臻明確
    ，被告二人犯行洵堪認定。
二、按在公開法庭對他造當事人為言語公然侮辱及誹謗他造，顯已超過言詞辯論之範
    圍（最高法院七十七年度台非字第一００號判決參照），是核被告丙○○及丁○
    所為，係犯刑法第三百十條第一項之誹謗罪。被告二人就前開犯行，有犯意之聯
    絡及行為之分擔，均為共同正犯。爰分別審酌被告二人之品行、智識程度、與被
    害人平日之關係、其犯罪之動機、手段、犯罪時所受之刺激、犯罪所生之危害及
    犯罪後之態度等諸般情狀，量處如主文所示之刑，並諭知易科罰金之折算標準。
據上論斷，應依刑事訴訟法第二百九十九條第一項前段，刑法第二十八條、第三百十
條第一項、第四十一條，罰金罰鍰提高標準條例第一條前段、第二條，判決如主文。
本案經檢察官張長樹到庭執行職務
中      華      民      國    九十      年      二      月    二十三    日
                                      臺灣嘉義地方法院刑事第三庭
                                          法  官  許  兆  慶
右正本證明與原本無異。
如不服本判決，應於判決送達後十日內，向本院提出上訴狀。
                                          書記官  洪  麗  惠
附    錄：
刑法第三百十條第一項
意圖散布於眾，而指摘或傳述足以毀損他人名譽之事者，為誹謗罪，處一年以下有期
徒刑、拘役或五百元以下罰金。


司法院資訊處製作；財團法人民間司法改革基金會備份。
